【裁判字號】    95,交抗,696
【裁判日期】    950913
【裁判案由】    違反道路交通管理處罰條例
【裁判全文】
臺灣高等法院交通事件裁定             95年度交抗字第696號
抗   告   人
即原處分機關   臺北市交通事件裁決所
受  處 分 人   甲○○
上列抗告人因受處分人違反道路交通管理處罰條例案件，不服臺
灣臺北地方法院，中華民國95年7月31日所為裁定（95年度交聲
字第287號），提起抗告，本院裁定如下：
    主  文
原裁定撤銷，發回臺灣臺北地方法院。
    理  由
一、原裁定意旨略以：受處分人甲○○於民國九十四年十二月六
    日下午五時四十五分許，駕駛車牌號碼ＤＵ－八○九一號自
    用小貨車，沿臺北縣板橋市○○路往環河路方向行駛，在駛
    近臺北縣板橋市○○路八一八巷口時，與周志燈所騎乘車牌
    號碼Ｍ七三－五九一號之重型機車發生碰撞，甲○○在駕車
    通過上開交岔路口時，已見周志燈騎乘上開重型機車，自其
    右方沿臺北縣板橋市○○路八一八巷往田單街方向直行駛來
    ，而發生本件交通事故之交岔路口，無論受處分人甲○○或
    周志燈所行駛方向，因路口均未設置「停」、「讓」標誌或
    標線；雖設有特種閃光號誌，惟並無運作，無法認定其中任
    何一方所行駛之道路為幹線道，自應認受處分人甲○○及周
    志燈所行駛之道路均為支線道。甲○○在駕駛上開自用小貨
    車通過上開交岔路口時，既已見周志燈騎乘上開重型機車自
    其右方駛來進入該交岔路口，為左方車之受處分人，依前揭
    道路交通管理處罰條例第四十五條第九款之規定，自應禮讓
    為右方車之周志燈先行。詎受處分人甲○○反在按鳴喇叭示
    意周志燈讓其先行後，執意通過該交岔路口，其確有未禮讓
    右方車先行之違規行為。惟原處分機關臺北市交通事件裁決
    所認受處分人之違規事實為兩線均為幹線道，左方車不讓右
    方車先行，裁處罰鍰新臺幣（下同）六百元之處罰條文及有
    關併記違規點數一點部分所記載之法條，均有疏誤。再者，
    受處分人甲○○係於九十五年三月二十日始向原處分機關提
    出申訴，顯已逾舉發通知單上所載之應到案日期（九十五年
    二月九日）達三十日以上六十日以下，依違反道路交通管理
    事件統一裁罰基準表之規定，應處罰鍰一千四百元。原處分
    機關誤認受處分人係於期限內繳納或到案聽候裁決，遽以裁
    處罰鍰六百元，自有未當，因而撤銷原處分機關之裁決，並
    另就受處分人上開違規行為，依修正前道路交通管理處罰條
    例第四十五條第九款、第六十三條第一項第一款、違反道路
    交通管理事件統一裁罰基準及處理細則第四十四條第一項、
    違反道路交通管理事件統一裁罰基準表之規定，裁定處一千
    四百元，並記違規點數一點。
二、原處分機關臺北市交通事件裁決所抗告意旨略以：本件受處
    分人甲○○違規通知單應到案日期為九十五年二月九日，其
    因不服舉發違規事實並於九十五年一月二十七日郵寄申訴書
    向抗告人提起陳述。是以抗告人於受處分人在繳納期限內裁
    處罰鍰六百元，並依法記違規點數一點，尚無違誤。爰提起
    抗告請求撤銷原裁定等語。
三、原裁定撤銷抗告人之原處分，固非無見。惟查，本案受處分
    人甲○○之上揭車輛事故，臺北縣政府警察局係於九十五年
    一月九日開立舉發違反道路交通管理事件通知單，有該舉發
    通知單在卷可稽（原審卷九頁），而觀諸該通知單，甲○○
    之到案日期為九十五年二月九日，又其上注意事項欄第六點
    載明：「不服舉發者，應於接獲本單十五日內，向處罰機關
    陳述」。查臺北市交通事件裁決所係於九十五年二月三日收
    受甲○○不服前揭違規舉發事實之申訴書，並經函轉舉發人
    臺北縣政府警察局查復後，再依該局查復認定甲○○仍有上
    開違規行為之結果回覆甲○○等情，有各該函文可參（原審
    卷一○、一五、二五、二七頁）。依上述，本案受處分人甲
    ○○提起申訴之時間雖已逾十五日期限，然其究係於何時接
    獲上開違規通知單，並無相關資料憑斷；又其既已於通知單
    所載之到案日期前具狀為申訴，縱裁決機關依舉發機關之查
    復結果，認受處分人之申訴為無理由，惟是否仍可不論受處
    分人有否申訴，均逕行適用違反道路交通管理事件統一裁罰
    基準表之相關規定為裁罰，均尚有查明釐清之必要。是以為
    求妥適，本件仍有查證研求餘地，原裁定撤銷抗告人之原處
    分，難謂妥適，爰予以撤銷發回，由原法院另為查處。
四、據上論結，應依道路交通案件處理辦法第二十六條，刑事訴
    訟法第四百十三條前段，裁定如主文。
中    華    民    國    95    年    9    月    13    日
                  交通法庭審判長法  官  溫耀源
                                法  官  邱同印
                                法  官  段景榕
以上正本證明與原本無異。
不得再抗告。
                                書記官  陳靜姿
中    華    民    國    95    年    9    月    15    日


司法院資訊處製作；財團法人民間司法改革基金會備份。
